{"present": {"1 Singular": {"Affirmative": "taith\u00edm", "Question": "an dtaith\u00edm?", "Negative": "n\u00ed thaith\u00edm"}, "2 Singular": {"Affirmative": "taith\u00edonn t\u00fa", "Question": "an dtaith\u00edonn t\u00fa?", "Negative": "n\u00ed thaith\u00edonn t\u00fa"}, "3 Singular": {"Male": {"Affirmative": "taith\u00edonn s\u00e9", "Question": "an dtaith\u00edonn s\u00e9?", "Negative": "n\u00ed thaith\u00edonn s\u00e9"}, "Female": {"Affirmative": "taith\u00edonn s\u00ed", "Question": "an dtaith\u00edonn s\u00ed?", "Negative": "n\u00ed thaith\u00edonn s\u00ed"}}, "1 Plural": {"Compressed": {"Affirmative": "taith\u00edmid", "Question": "an dtaith\u00edmid?", "Negative": "n\u00ed thaith\u00edmid"}, "Extended": {"Affirmative": "taith\u00edonn muid", "Question": "an dtaith\u00edonn muid?", "Negative": "n\u00ed thaith\u00edonn muid"}}, "2 Plural": {"Affirmative": "taith\u00edonn sibh", "Question": "an dtaith\u00edonn sibh?", "Negative": "n\u00ed thaith\u00edonn sibh"}, "3 Plural": {"Affirmative": "taith\u00edonn siad", "Question": "an dtaith\u00edonn siad?", "Negative": "n\u00ed thaith\u00edonn siad"}, "Passive": {"Affirmative": "taith\u00edtear", "Question": "an dtaith\u00edtear?", "Negative": "n\u00ed thaith\u00edtear"}}, "future": {"1 Singular": {"Affirmative": "taitheoidh m\u00e9", "Question": "an dtaitheoidh m\u00e9?", "Negative": "n\u00ed thaitheoidh m\u00e9"}, "2 Singular": {"Affirmative": "taitheoidh t\u00fa", "Question": "an dtaitheoidh t\u00fa?", "Negative": "n\u00ed thaitheoidh t\u00fa"}, "3 Singular": {"Male": {"Affirmative": "taitheoidh s\u00e9", "Question": "an dtaitheoidh s\u00e9?", "Negative": "n\u00ed thaitheoidh s\u00e9"}, "Female": {"Affirmative": "taitheoidh s\u00ed", "Question": "an dtaitheoidh s\u00ed?", "Negative": "n\u00ed thaitheoidh s\u00ed"}}, "1 Plural": {"Compressed": {"Affirmative": "taitheoimid", "Question": "an dtaitheoimid?", "Negative": "n\u00ed thaitheoimid"}, "Extended": {"Affirmative": "taitheoidh muid", "Question": "an dtaitheoidh muid?", "Negative": "n\u00ed thaitheoidh muid"}}, "2 Plural": {"Affirmative": "taitheoidh sibh", "Question": "an dtaitheoidh sibh?", "Negative": "n\u00ed thaitheoidh sibh"}, "3 Plural": {"Affirmative": "taitheoidh siad", "Question": "an dtaitheoidh siad?", "Negative": "n\u00ed thaitheoidh siad"}, "Passive": {"Affirmative": "taitheofar", "Question": "an dtaitheofar?", "Negative": "n\u00ed thaitheofar"}}, "past": {"1 Singular": {"Affirmative": "thaithigh m\u00e9", "Question": "ar thaithigh m\u00e9?", "Negative": "n\u00edor thaithigh m\u00e9"}, "2 Singular": {"Affirmative": "thaithigh t\u00fa", "Question": "ar thaithigh t\u00fa?", "Negative": "n\u00edor thaithigh t\u00fa"}, "3 Singular": {"Male": {"Affirmative": "thaithigh s\u00e9", "Question": "ar thaithigh s\u00e9?", "Negative": "n\u00edor thaithigh s\u00e9"}, "Female": {"Affirmative": "thaithigh s\u00ed", "Question": "ar thaithigh s\u00ed?", "Negative": "n\u00edor thaithigh s\u00ed"}}, "1 Plural": {"Compressed": {"Affirmative": "thaith\u00edomar", "Question": "ar thaith\u00edomar?", "Negative": "n\u00edor thaith\u00edomar"}, "Extended": {"Affirmative": "thaithigh muid", "Question": "ar thaithigh muid?", "Negative": "n\u00edor thaithigh muid"}}, "2 Plural": {"Affirmative": "thaithigh sibh", "Question": "ar thaithigh sibh?", "Negative": "n\u00edor thaithigh sibh"}, "3 Plural": {"Compressed": {"Affirmative": "thaithigh siad", "Question": "ar thaithigh siad?", "Negative": "n\u00edor thaithigh siad"}, "Extended": {"Affirmative": "thaith\u00edodar", "Question": "ar thaith\u00edodar?", "Negative": "n\u00edor thaith\u00edodar"}}, "Passive": {"Affirmative": "taith\u00edodh", "Question": "ar taith\u00edodh?", "Negative": "n\u00edor taith\u00edodh"}}, "condi": {"1 Singular": {"Affirmative": "thaitheoinn", "Question": "an dtaitheoinn?", "Negative": "n\u00ed thaitheoinn"}, "2 Singular": {"Affirmative": "thaitheof\u00e1", "Question": "an dtaitheof\u00e1?", "Negative": "n\u00ed thaitheof\u00e1"}, "3 Singular": {"Male": {"Affirmative": "thaitheodh s\u00e9", "Question": "an dtaitheodh s\u00e9?", "Negative": "n\u00ed thaitheodh s\u00e9"}, "Female": {"Affirmative": "thaitheodh s\u00ed", "Question": "an dtaitheodh s\u00ed?", "Negative": "n\u00ed thaitheodh s\u00ed"}}, "1 Plural": {"Compressed": {"Affirmative": "thaitheoimis", "Question": "an dtaitheoimis?", "Negative": "n\u00ed thaitheoimis"}, "Extended": {"Affirmative": "thaitheodh muid", "Question": "an dtaitheodh muid?", "Negative": "n\u00ed thaitheodh muid"}}, "2 Plural": {"Affirmative": "thaitheodh sibh", "Question": "an dtaitheodh sibh?", "Negative": "n\u00ed thaitheodh sibh"}, "3 Plural": {"Compressed": {"Affirmative": "thaitheoid\u00eds", "Question": "an dtaitheoid\u00eds?", "Negative": "n\u00ed thaitheoid\u00eds"}, "Extended": {"Affirmative": "thaitheodh siad", "Question": "an dtaitheodh siad?", "Negative": "n\u00ed thaitheodh siad"}}, "Passive": {"Affirmative": "thaitheofa\u00ed", "Question": "an dtaitheofa\u00ed?", "Negative": "n\u00ed thaitheofa\u00ed"}}, "imper": {"1 Singular": {"Affirmative": "taith\u00edm!", "Negative": "n\u00e1 taith\u00edm!"}, "2 Singular": {"Affirmative": "taithigh!", "Negative": "n\u00e1 taithigh!"}, "3 Singular": {"Male": {"Affirmative": "taith\u00edodh s\u00e9!", "Negative": "n\u00e1 taith\u00edodh s\u00e9!"}, "Female": {"Affirmative": "taith\u00edodh s\u00ed!", "Negative": "n\u00e1 taith\u00edodh s\u00ed!"}}, "1 Plural": {"Compressed": {"Affirmative": "taith\u00edmis!", "Negative": "n\u00e1 taith\u00edmis!"}, "Extended": {"Affirmative": "taith\u00edodh muid!", "Negative": "n\u00e1 taith\u00edodh muid!"}}, "2 Plural": {"Affirmative": "taith\u00edg\u00ed!", "Negative": "n\u00e1 taith\u00edg\u00ed!"}, "3 Plural": {"Compressed": {"Affirmative": "taith\u00edd\u00eds!", "Negative": "n\u00e1 taith\u00edd\u00eds!"}, "Extended": {"Affirmative": "taith\u00edodh siad!", "Negative": "n\u00e1 taith\u00edodh siad!"}}, "Passive": {"Affirmative": "taith\u00edtear!", "Negative": "n\u00e1 taith\u00edtear!"}}, "pastConti": {"1 Singular": {"Affirmative": "thaith\u00ednn", "Question": "an dtaith\u00ednn?", "Negative": "n\u00ed thaith\u00ednn"}, "2 Singular": {"Affirmative": "thaith\u00edte\u00e1", "Question": "an dtaith\u00edte\u00e1?", "Negative": "n\u00ed thaith\u00edte\u00e1"}, "3 Singular": {"Male": {"Affirmative": "thaith\u00edodh s\u00e9", "Question": "an dtaith\u00edodh s\u00e9?", "Negative": "n\u00ed thaith\u00edodh s\u00e9"}, "Female": {"Affirmative": "thaith\u00edodh s\u00ed", "Question": "an dtaith\u00edodh s\u00ed?", "Negative": "n\u00ed thaith\u00edodh s\u00ed"}}, "1 Plural": {"Compressed": {"Affirmative": "thaith\u00edmis", "Question": "an dtaith\u00edmis?", "Negative": "n\u00ed thaith\u00edmis"}, "Extended": {"Affirmative": "thaith\u00edodh muid", "Question": "an dtaith\u00edodh muid?", "Negative": "n\u00ed thaith\u00edodh muid"}}, "2 Plural": {"Affirmative": "thaith\u00edodh sibh", "Question": "an dtaith\u00edodh sibh?", "Negative": "n\u00ed thaith\u00edodh sibh"}, "3 Plural": {"Compressed": {"Affirmative": "thaith\u00edd\u00eds", "Question": "an dtaith\u00edd\u00eds?", "Negative": "n\u00ed thaith\u00edd\u00eds"}, "Extended": {"Affirmative": "thaith\u00edodh siad", "Question": "an dtaith\u00edodh siad?", "Negative": "n\u00ed thaith\u00edodh siad"}}, "Passive": {"Affirmative": "thaith\u00edt\u00ed", "Question": "an dtaith\u00edt\u00ed?", "Negative": "n\u00ed thaith\u00edt\u00ed"}}, "subj": {"1 Singular": {"Affirmative": "go dtaith\u00ed m\u00e9", "Negative": "n\u00e1r thaith\u00ed m\u00e9"}, "2 Singular": {"Affirmative": "go dtaith\u00ed t\u00fa", "Negative": "n\u00e1r thaith\u00ed t\u00fa"}, "3 Singular": {"Male": {"Affirmative": "go dtaith\u00ed s\u00e9", "Negative": "n\u00e1r thaith\u00ed s\u00e9"}, "Female": {"Affirmative": "go dtaith\u00ed s\u00ed", "Negative": "n\u00e1r thaith\u00ed s\u00ed"}}, "1 Plural": {"Compressed": {"Affirmative": "go dtaith\u00edmid", "Negative": "n\u00e1r thaith\u00edmid"}, "Extended": {"Affirmative": "go dtaith\u00ed muid", "Negative": "n\u00e1r thaith\u00ed muid"}}, "2 Plural": {"Affirmative": "go dtaith\u00ed sibh", "Negative": "n\u00e1r thaith\u00ed sibh"}, "3 Plural": {"Affirmative": "go dtaith\u00ed siad", "Negative": "n\u00e1r thaith\u00ed siad"}, "Passive": {"Affirmative": "go dtaith\u00edtear", "Negative": "n\u00e1r thaith\u00edtear"}}, "verbal noun": "taith\u00ed", "verbal adjective": "taithithe"}